臺灣高等法院民事裁定  九十年度重訴字第九三號
      原        告    乙○○
      被        告    寶瑪科技有限公司
      兼法定代理人    甲○○
右當事人間因原告提起刑事附帶民事訴訟，請求侵權行為損害賠償事件，經本院刑事
庭移送，爰裁定如左：
      主    文
原告之訴及假執行之聲請均駁回。
訴訟費用由原告負擔。
      理    由
一、按刑事庭移送民事庭之附帶民事訴訟，縱其移送前提起此項訴訟不合刑事訴訟法
    第四百九十一條所定之要件，而有關於訴之不合法之規定情形，但其移送後之訴
    訟程序，即應適用民事訴訟法，即屬同法第二百四十九條第一項第六款所謂起訴
    不備其他要件，仍應依該條項款之規定，以裁定駁回之（參照最高法院四十四年
    台抗字第四號判例）。
二、本件原告於刑事訴訟程序附帶提起民事訴訟，主張被告所誹謗之光碟標籤產品係
    由原告所創造並取得多國專利之商品，再授權展圖國際有限公司（下稱展圖公司
    ）產銷，而被告以中文誹謗「和光碟保險套一樣的把戲！請防受騙上當」、「真
    是貴的離譜」、「留邊不足後患無窮」、「啞巴吃黃蓮有苦難言」．．．等字眼
    ，發表在被告公司之兩個網站上，且至今被告仍在國外網站誹謗原告，此期間超
    過一年六個月，雖誹謗文宣為中文，但網路目前無國界之限制，全世界各地華人
    隨時可查閱，被告之誹謗行為確已嚴重影響原告之商譽及信用等情，求為命被告
    應連帶給付原告專利名譽及個人名譽損失新台幣（下同）一千萬元及自附帶民事
    訴訟起訴狀繕本送達之翌日起至清償日止，按年息百分之五計算利息之判決。惟
    按因犯罪而受損害之人，於刑事訴訟程序固得附帶提起民事訴訟，對於被告請求
    回復其損害，但其請求回復之損害，以被訴犯罪事實所生之損害為限，否則縱令
    得依其他事由，提起民事訴訟，亦不得於刑事訴訟程序附帶為此請求（參照最高
    法院六十年台上字第六三三號判例）。本件被告違反公平交易法等刑事案件，雖
    經刑事法院判處被告甲○○拘役拾日；被告寶瑪科技有限公司罰金十萬元確定
    ，有本院八十九年度上易字第三五八五號刑事判決（見附民卷第二四頁至第二九
    頁）可稽，惟查上開刑事判決僅認定被告之行為足以損害展圖公司之營業信譽，
    並未認定原告之專利名譽及個人名譽亦受損害。依上開說明，原告主張其專利名
    譽及個人名譽所受之損害，自不得於本件刑事訴訟程序附帶為此請求。揆諸首揭
    說明，應以裁定駁回之。至展圖公司與被告間之訴訟部分，另以判決終結，附此
    敘明。
三、據上論結，本件原告之訴為不合法，依民事訴訟法第二百四十九條第一項第六款
    、第九十五條、第七十八條，裁定如主文。
中      華      民      國    九十一    年      五      月    二十八    日
                                民事第十三庭
                                    審判長法  官  林  鄉  誠
                                          法  官  謝  碧  莉
                                          法  官  王  聖  惠
右正本係照原本作成。
如不服本裁定，應於收受送達後十日內向本院提出抗告狀，並應繳納抗告費新台幣四
十五元正。
中      華      民      國    九十一    年      五      月    二十九    日
                                          書記官  陳  樂  觀
